【裁判字號】    97,簡上,254
【裁判日期】    980121
【裁判案由】    損害賠償
【裁判全文】
臺灣板橋地方法院民事判決             97年度簡上字第254號
上  訴  人  乙○○
被上訴人    甲○○
上列當事人間請求損害賠償事件，上訴人對於中華民國97年9 月
26日本院三重簡易庭97年度重簡字第2180號第一審判決提起上訴
，經本院於97年12月31日言詞辯論終結，判決如下：
    主  文
上訴駁回。
第二審訴訟費用由上訴人負擔。
    事實及理由
一、被上訴人起訴主張：緣門牌號碼臺北縣蘆洲市○○路32巷64
    弄5 號4 樓房屋（下稱系爭4 樓房屋）為被上訴人所有，自
    民國96年6 月25日起，系爭4 樓房屋內側浴室天花板及客廳
    牆壁即會滲漏，致使被上訴人系爭4 樓房屋內之客廳毀損，
    惟被上訴人屢次以口頭或寄發存證信函要求系爭4 樓房屋之
    樓上（5 樓）住戶即上訴人予以修繕，均遭上訴人拒絕，爰
    依民法第184 條規定，求為判決上訴人應將被上訴人所有系
    爭4 樓房屋依附件所示台北市土木技師公會97年8 月4 日北
    土技字第9731371 號鑑定報告書附件六編號2 鑑定標的物單
    戶損害修復費估算表所示之修復項目及修復方法為修復等語
    【原審為被上訴人勝訴之判決，上訴人不服，提起上訴。】
    ，併為聲明：上訴駁回。
二、上訴人則以：被上訴人於原審起訴時，原係主張系爭4 樓房
    屋因上訴人之故致有漏水情形造成損害，請求上訴人賠償新
    臺幣（下同）10萬元，惟上訴人於本件訴訟之際，即已表明
    就被上訴人請求之修復費用願意給付，亦即上訴人未就漏水
    原因是否可歸責於上訴人本身加以爭執，則原審送請台北市
    土木技師公會鑑定之鑑定費用即非屬必要之訴訟費用，依據
    民事訴訟法第80條規定，該鑑定費用不應由上訴人負擔。且
    上訴人早於被上訴人97年2 月27日提起本件訴訟之前，即96
    年12月間將上訴人之5 樓房屋部分有關可能造成系爭4 樓房
    屋漏水之因素予以修繕完畢，至於原審判決上訴人應依附件
    所示方式修復被上訴人所有之系爭4 樓房屋，上訴人沒有意
    見。惟上開台北市土木技師公會關於漏水原因及修復方法之
    鑑定費用，並非屬必要之訴訟費用，原審判命上訴人應負擔
    全部之訴訟費用，實有不公，該鑑定費用應由兩造比例或平
    均分擔等語，併為上訴聲明：(一)原判決廢棄。(二)被上訴人在
    第一審之訴駁回。
三、被上訴人主張之事實，業據其提出漏水照片、存證信函、估
    價單等件為證，並經原審依被上訴人聲請囑託台北市土木技
    師公會鑑定被上訴人所有系爭4 樓房屋漏水原因、修復項目
    、修復方法及修復費用結果，系爭4 樓房屋屋內滲漏原因為
    ：1.蘆洲市○○路32巷64弄5 號5 樓房屋衛浴間之熱水管老
    舊鏽蝕，根據附件(四)之照片，可見原熱水管線及三路接頭均
    已鏽蝕嚴重，為一般舊式公寓因過去水管材質未使用不鏽鋼
    而成為漏水之原因。2.蘆洲市○○路32巷64弄5 號5 樓房屋
    衛浴間之馬桶排水口未對準污水管：根據附件(四)之照片及水
    電商郭賜義先生指出，其負責修繕之外側衛浴間之舊馬桶，
    出水口未對準污水管路，水平錯位約有3 公分，研判亦為漏
    水至4 樓之原因。現況已將整座馬桶更新。至於內側衛浴間
    之馬桶也是同樣情形，惟該馬桶係較早之前由另一廠商修理
    ，採用水平移位3 公分及垂直接管加高之方式處理（如附件
    (四)之照片）。換言之，內外側之馬桶均已修復完成。3.鑑定
    會勘時，為確定現況有無再漏水現象，打開熱水龍頭及進行
    數次馬桶沖水試驗，短期內確實無發生漏水現象，有台北市
    土木技師公會97年8 月4 日北土技字第9731371 號鑑定報告
    書附卷可憑。是被上訴人所有系爭4 樓房屋之漏水確係因上
    訴人所有蘆洲市○○路32巷64弄5 號5 樓房屋衛浴間有上開
    情事所造成無訛，而上訴人就此節亦不爭執，對於其負有應
    依附件所示方式修復被上訴人所有系爭4 樓房屋之義務亦無
    意見，是被上訴人依侵權行法律關係，請求上訴人應依附件
    所示方式修復被上訴人所有系爭4 樓房屋，即屬有據，應予
    准許。
四、按民事訴訟法第78條之規定，訴訟費用由敗訴之當事人負擔
    。同法第88條規定：「訴訟費用之裁判，非對於本案裁判有
    上訴時，不得聲明不服。」。本件上訴人雖表示對原審判決
    全部不服，聲明求為將原判決廢棄，並駁回被上訴人在第一
    審之訴。然其上訴理由僅就原審關於判命其負擔全部訴訟費
    用部分，主張原審訴訟費用中關於鑑定費部分非屬必要費用
    ，應由兩造比例或平均負擔，不應由其單獨負擔等語，而就
    原審判決主文第一項關於判命上訴人應依附件所示方式修復
    被上訴人所有系爭4 樓房屋部分，則表示並無意見。則依上
    開民事訴訟法第78條規定，並參酌同法第88條規定意旨，上
    訴人於原審既受敗訴之判決，原審判命其負擔訴訟費用，於
    法並無不合。是上訴意旨僅以原審訴訟費用不應由其單獨負
    擔為由，指摘原判決不當，求予廢棄改判，為無理由，應予
    駁回其上訴。
五、據上論結，本件上訴為無理由，依民事訴訟法第436 條之1
    第3 項、第449 條第1 項、第78條，判決如主文。
中    華    民    國    98    年    1     月    21    日
                  民事第一庭    審判長法  官  李世貴
                                      法  官  陳翠琪
                                      法  官  黃信樺
以上正本證明與原本無異
不得上訴
中    華    民    國    98    年    1     月    21    日
                                      書記官  李佳靜


司法院資訊處製作；財團法人民間司法改革基金會備份。
